臺灣臺中地方法院刑事判決　　　　　　　96年度訴字第3672號
公　訴　人　臺灣臺中地方法院檢察署檢察官
被　　　告　乙○○
　　　　　　　　　　（另案在臺灣臺中女子監獄執行中）
　　　　　　丁○○
　　　　　　丙○○
　　　　　　　　　　（另案在臺灣臺中監獄執行中）
上列被告等因違反毒品危害防制條例等案件，經檢察官提起公訴
（96年度偵字第2823、17317號），本院判決如下：
    主    文
乙○○連續轉讓第一級毒品，處有期徒刑壹年貳月，減為有期徒
刑柒月。
丁○○、丙○○證人於檢察官偵查時，於案情有重要關係之事項
，供前具結，而為虛偽陳述，均累犯，各處有期徒刑肆月；各減
為有期徒刑貳月。
    犯罪事實及理由
一、本案犯罪事實及證據，除證據部分補充記載被告等人於本院
    準備程序及審理中坦承不諱外，其餘均引用檢察官起訴書之
    記載（如附件）。
二、修正後刑法第二條第一項規定，已將新舊法律適用之「從新
    從輕」原則，改採「從舊從輕」原則，而此規定僅係規範行
    為後法律變更所生新舊法律比較適用之準據法，並非實體刑
    罰法律，自不生行為後法律變更之比較適用之問題，應逕行
    適用新法第二條第一項之規定，為「從舊從輕」之比較。又
    刑法條文雖經修正，但若僅屬單純之文字修飾，或將實務見
    解或法理明文化，而不涉及刑罰之輕重、構成要件之變更，
    或其他有利、不利於行為人之情形者，即無庸依刑法第二條
    第一項之規定比較新舊法，而應依一般法律適用原則，適用
    「裁判時法」處斷（最高法院九十五年十一月十七日第二十
    一次刑事庭會議決議意旨參照）。
  (一)查本件被告乙○○所犯毒品危害防制條例第八條第一項之規
    定，法定刑中得併科罰金刑，而被告行為後，九十四年二月
    二日修正公布之刑法業於九十五年七月一日施行，其中刑法
    第三十三條第五款關於主刑罰金已修正為：「罰金：新臺幣
    一千元以上，以百元計算。」與修正前之規定：「罰金：（
    銀元）一元以上。」之規定相較，修正後關於罰金刑之法定
    範圍顯已提高，應以行為時之規定有利於被告乙○○，應依
    修正後刑法第二條第一項前段之規定，適用行為時之法律，
    即本件應依新修正刑法第二條第一項前段，適用行為時之修
    正前刑法第三十三條第五款有關於罰金之規定。
  (二)刑法第五十六條「連續數行為而犯同一之罪名者，以一罪論
    。但得加重其刑至二分之一」之規定，業經總統於九十四年
    二月二日公布廢除，自九十五年七月一日施行，亦即刑法第
    五十六條廢除後，該條原規定之數行為而犯同一之罪名者，
    除有接續犯之情形外，應按數罪併罰之原則論處，依修正施
    行後刑法第二條第一項「行為後法律有變更者，適用行為時
    之法律。但行為後之法律有利於行為人者，適用最有利於行
    為人之法律」之規定，比較廢除前後刑法第五十六條之規定
    ，廢除後之規定，並未較有利於被告乙○○，故本件應適用
    被告乙○○行為時即廢除前刑法第五十六條之規定予以論處
    。
  (三)被告丁○○前於八十三年間因煙毒案件，經法院判處有期徒
    刑三年六月確定，於八十四年六月二十八日入監執行，於八
    十八年二月十三日假釋出監，九十一年十一月二十七日假釋
    期滿執行完畢；另被告丙○○於九十一年間因毒品案件，經
    法院判處有期徒刑七月確定，於九十二年五月十四日入監執
    行，於九十三年五月五日執行完畢等情，有臺灣高等法院被
    告前案紀錄表及刑案資料查註紀錄表在卷可按。被告丁○○
    、丙○○受有期徒刑之執行完畢，渠等於五年以內再故意犯
    本件有期徒刑以上之罪，依修正前後刑法第四十七條規定，
    均構成累犯，修正前後規定對被告丁○○、丙○○而言並無
    有利、不而情形，依照上開說明，被告丁○○、丙○○本案
    犯行，應依修正後刑法第四十七條第一項規定，論以累犯（
    最高法院九十六年度臺上字第八二七、一一三六號判決意旨
    參照）。
三、按海洛因係屬毒品危害防制條例第二條第二項第一款所規定
    之第一級毒品。是核被告乙○○所為，係犯毒品危害防制條
    例第八條第一項之轉讓第一級毒品罪。被告乙○○為供轉讓
    第一級毒品，而持有第一級毒品之低度行為，應為轉讓第一
    級毒品之高度行為所吸收，不另論罪。被告乙○○上揭二次
    轉讓第一級毒品海洛因犯行，時間緊接，手法相同，觸犯構
    成要件相同之罪名，顯係基於概括犯意反覆為之，為連續犯
    ，應依修正前刑法第五十六條規定，以一罪論，並加重其刑
    。又被告丁○○、丙○○以證人身分到庭應訊，而於檢察官
    偵查時，於案情有重要關係之事項，供前具結，而為虛偽陳
    述，是核其所為，係犯刑法第一百六十八條之偽證罪。被告
    丁○○前於八十三年間因煙毒案件，經法院判處有期徒刑三
    年六月確定，於八十四年六月二十八日入監執行，於八十八
    年二月十三日假釋出監，九十一年十一月二十七日假釋期滿
    執行完畢；另被告丙○○於九十一年間因毒品案件，經法院
    判處有期徒刑七月確定，於九十二年五月十四日入監執行，
    於九十三年五月五日執行完畢等情，有臺灣高等法院被告前
    案紀錄表及刑案資料查註紀錄表在卷可按。其受有期徒刑之
    執行完畢，五年內故意再犯本件法定本刑有期徒刑以上之罪
    ，為累犯，均應依法加重其刑。又被告丁○○、丙○○二人
    於被告乙○○被訴販賣毒品案件（本院九十五年度訴字第七
    六一號）審理中證稱被告乙○○確無販賣毒品與渠等二人之
    事實，就偵查中證述與審理中證述不同應以審理中證述方屬
    正確等情（見該案九十五年五月二十六日審理筆錄），顯見
    渠等於偵查中所虛偽陳述之案件，於裁判確定前自白，均應
    依刑法第一百七十二條之規定減輕其刑，並先加後減之。爰
    審酌被告乙○○因毒品案件或有合買交付及一時提供友人施
    用之情事，尚非至惡，其於本院審理中原對起訴之犯罪事實
    有所爭執，然係就轉讓、販賣毒品定義有所疑義所致，嗣能
    坦承檢察官起訴之犯罪事實，亦表悔意；又被告丁○○、丙○○等二人就其已具結證述明確之事項，於偵查中為不實證
    述，所為嚴重侵害國家司法權之正確行使，可非難性甚重，
    惟於本院審理時均已能坦承犯行，頗表悔悟，被告丁○○且
    因罹舌癌，有生命之虞，須待進一步治療（有醫療診斷證明
    書二份可參）及渠等犯後態度尚可等一切情狀，分別量處如
    主文所示之刑。又末查本件被告等人犯罪時間係在中華民國
    九十六年罪犯減刑條例所定減刑基準點（九十六年四月二十
    四日）之前，合於該條例所定減刑規定之適用，應依該條例
    第二條第一項第三款之規定，減其刑期二分之一。
四、適用之法律：刑事訴訟法第二百七十三條之一第一項、第二
    百九十九條第一項前段、第三百十條之二、第四百五十四條
    第二項，毒品危害防制條例第八條第一項，刑法第一百六十
    八條、第一百七十二條、第二條第一項、第十一條前段、修
    正前刑法第五十六條、刑法第四十七條第一項，中華民國九
    十六年罪犯減刑條例第二條第一項第三款、第七條，判決如
    主文。
本案經檢察官甲○○到庭執行職務。
中　　華　　民　　國　　96　　年　　11　　月　　23　　日
                  刑事第十四庭  法  官  陳  葳
上正本證明與原本無異。
如不服本判決，應於收受送達後10日內向本院提出上訴書狀（應
敘述具體理由並附繕本）。
上訴書狀如未敘述理由，應於上訴期間屆滿後20日內補提理由書
於本院。
                                書記官  張雅如
中　　華　　民　　國　　96　　年　　11　　月　　23　　日
附錄法條：
毒品危害防制條例第八條第一項：
轉讓第一級毒品者，處一年以上七年以下有期徒刑，得併科新臺
幣一百萬元以下罰金。
刑法第一百六十八條：
於執行審判職務之公署審判時或於檢察官偵查時，證人、鑑定人
、通譯於案情有重要關係之事項，供前或供後具結，而為虛偽陳
述者，處七年以下有期徒刑。
